#### Contactar

agrburgoscarlosariel@yahoo.com.ar

www.linkedin.com/in/ carlosarielburgos (LinkedIn)

## Aptitudes principales

Liderazgo

Planificación estratégica

Planificación

### Certifications

Data analyst: Técnicas y herramientas de informes esencial

Desarrollo de App Moviles

Data analyst: Técnicas y herramientas de informes avanzado

Diseño de redes esencial

R para big data esencial

# Carlos Ariel Burgos

Ingeniero Agronomo- Python Developer, #Data Analyst, Community Manager

Argentina

## Extracto

My name is Carlos Ariel, I am an Agricultural Engineer with more than 10 years of work experience in different agricultural companies, this year I have decided to change course and train in the IT world a few days after finishing the Bootcamp Codo a Codo of the City of Buenos Aires as Full Stack Develop Python I seek to be able to start walking the path of web development and find my first job in the IT world.

# Experiencia

Freelancer

#Fullstack Python

febrero de 2020 - Present (2 años 9 meses)

Corrientes, Corrientes, Argentina

Desarrollador Web

PHP MySQL

Aplicaciones android Kotlin Ssr

Desarrollador Phyton Ssr

#### FADEL S.A

Supervisor de producción febrero de 2015 - agosto de 2015 (7 meses)

Colon Entre Rios

Supervisor de planta de produccion de alimentos balanceados para aves y cerdos

Control de Producción de alimentos Balanceados

Control de Calidad en Materias Primas (Maíz, Soja, Soja Desactivada,

Expeller de Soja, Aceite de Soja)

Control de ingreso y egreso de suministros y producto terminado

La empresa es Fadel SA (Avicola) la empresa posee la planta de alimentos en Colon Entre Rios

**Dow AgroSciences** 

Asistente de campo 2013 - 2014 (1 año)

Armado de Ensayos para evaluacion de nuevas formulas químicas de la empresa y su posterior seguimiento a campo.

Trabajo por temporada.

RiceTec, Inc.

Control de calidad

noviembre de 2011 - marzo de 2012 (5 meses)

Provincia de Formosa, Argentina

Control de lotes de arroz destinados a obtención de semillas

Control general del cultivo

Cervecería y Maltería Quilmes

Analista de Comercializacion y Logistica

junio de 2007 - enero de 2011 (3 años 8 meses)

Gestion Integral del Presupuesto del Area

Gestión de Cartas de Porte en Cosecha

Control de facturas de flete y almacenaje

Control e ingreso de facturas al SAP

Logística de Maíz y Maiz Degerminado hacia las 8 plantas cerveceras de la compañia

Evitar paradas del molino por desabastecimiento

Gestión de Calidad

# Educación

Universidad Nacional del Nordeste

Ingeniero Industrial · (2015 - 2018)

#CodoaCodo - Ciudad de Buenos Aires

Full Stack Web Developer, Ingeniería informática · (junio de 2021 - diciembre de 2021)

**Fundacion Telefonica** 

Programacion con JavaScript, Tecnología de la información · (2021 - 2021)

**Fundacion Telefonica** 

Fundamentos de Programacion, Tecnología de la información (2021 - 2021)

Fundacion Telefonica

Diseño Web con HTML5 + CSS - FTM Ed 5, Ingeniería informática · (2021 - 2021)